【裁判字號】    97,交聲,13
【裁判日期】    970215
【裁判案由】    違反道路交通管理處罰條例聲明異議
【裁判全文】
臺灣基隆地方法院交通事件裁定       97年度交聲字第13號
原處分機關  交通部公路總局臺北區監理所基隆監理站
異 議 人即
受處分人    乙○○
上列異議人即受處分人因違反道路交通管理處罰條例案件，對於
交通部公路總局臺北區監理所基隆監理站於中華民國97年1月8日
所為之裁決（原處分案號：基監字第裁42-C00000000號），聲明
異議，本院裁定如下：
    主  文
原處分撤銷。
乙○○不罰。
    理  由
一、原處分意旨略以：異議人即受處分人乙○○於民國96年12月
    10日下午15時15分許，駕駛802-HE號營業貨運曳引車，行經
    臺北縣瑞芳鎮○○○○○路口，因所載貨物滲漏、飛散，為
    警依法舉發，核無不合，爰依道路交通管理處罰條例第30條
    第1項第2款、第63條第1項第2款之規定，裁處異議人罰鍰新
    臺幣（下同）3,000元，並記違規點數2點等語。
二、異議意旨略以：伊已收到警方所提供之舉發照片，由照片足
    見伊已緊密覆蓋帆布，也無看到有甚漏飛散之情形，請求有
    關單位查明事實等語。
三、按汽車裝載時，所載貨物滲漏、飛散或氣味惡臭者，處汽車
    駕駛人3,000 元以上9,000 元以下罰鍰，並責令改正或禁止
    通行，道路交通管理處罰條例第30條第1 項第2 款定有明文
    。
四、經查：
    (一)訊據異議人雖辯稱當時有緊密覆蓋帆布，然依臺北縣政
        府警察局瑞芳分局瑞濱派出所警員甲○○之證述，異議
        人當時車上帆布並未緊密覆蓋（97年2月1日訊問筆錄參
        照），核與卷附採證照片「圖二」所示情節相符，則異
        議人當時所載運之廢土並未以帆布緊密覆蓋乙節，固堪
        認定屬實。惟查，依卷附舉發違反道路交通管理事件通
        知單「違規事實」欄所載「載運廢土，未緊密覆蓋帆布
        ，恐有滲漏、飛散之虞」等語，則異議人所載貨物當時
        究竟有無滲漏、飛散，即屬不明；參以舉發員警甲○○
        於本院審訊時結稱：「（問）：當時異議人駕駛的曳引
        車是否確實有砂土滲漏飛散的事實？沒有」，故其並未
        目睹異議人所載貨物沿途滲漏、飛散之情形，攔停舉發
        係因異議人未緊密覆蓋帆布，並未沿途尋找異議人之掉
        落物等語（同上訊問筆錄參照），足見舉發員警當時並
        未針對異議人所載貨物有無滲漏、飛散之情形進行採證
        ，則本件並無證據足以證明異議人有原處分意旨所稱之
        違規事實，故異議人辯稱其所載貨物並無滲漏、飛散，
        非無所據。
    (二)至異議人未緊密覆蓋帆布，固有可能使所載貨物滲漏、
        飛散，惟道路交通管理處罰條例第30條第1 項第2 款係
        針對實際上已造成所載貨物滲漏、飛散之駕駛人而為裁
        罰，並非處罰危險犯，僅以「未緊密覆蓋帆布，恐有滲
        漏、飛散之虞」作為裁罰依據，即有未合。綜上所陳，
        本件異議人雖未緊密覆蓋帆布，然並無證據證明其所載
        貨物有滲漏、飛散之情形，原處分機關未察，進而爰引
        首揭規定對異議人加以裁罰，即難認允治；異議人以前
        詞為由，向本院提出異議，即有理由，爰撤銷原處分，
        並由本院另為異議人不罰之諭知。
據上論斷，應依道路交通案件處理辦法第20條，裁定如主文
中    華    民    國    97    年    2    月    15    日
                    交通法庭法  官  何怡穎
以上正本證明與原本無異。
對於本件裁定如有不服，應於收受送達後5日內，向本院提出抗
告書狀，敘述抗告之理由，抗告於臺灣高等法院。
中    華    民    國    97    年    2    月    15    日
                            書記官  鄭梅君


司法院資訊處製作；財團法人民間司法改革基金會備份。
